臺灣高等法院刑事判決　　　　　　　　 96年度上易字第359號
上　訴　人
即　被　告　甲○○
選任辯護人　王啟安律師
上列上訴人因賭博案件，不服臺灣臺北地方法院95年度易字第17
25號，中華民國95年12月29日第一審判決（起訴案號：臺灣臺北
地方法院檢察署95年度偵字第8014號），提起上訴，本院判決如
下：
    主  文
原判決撤銷。
甲○○無罪。
    理  由
一、公訴意旨略以：被告甲○○與同案被告丙○○、乙○○、謝
    宇展、張永承、楊明財（後五人業經原審以簡易判決確定）
    等共同基於意圖營利供給賭博場所之犯意聯絡，由同案被告
    丙○○先於民國九十五年二月一日承租臺北市○○區○○街
    四六號九樓之一之房屋，並在該址擺放電腦等設備，開設「
    宸辰科技股份有限公司」，擔任該公司之實際負責人，其明
    知英屬多明尼加之chern-technology俱樂部所架設網址為「
    http://chern-technology.net 」之網站為線上賭博「百家
    樂」、「輪盤」等共十種賭法之網站，竟仍在上址以電腦網
    路連線至上開chern-technology俱樂部之網站，並在報紙刊
    登「誠徵電腦操作員」之廣告，招徠楊秉麒等求職者前往應
    徵，再由被告甲○○及同案被告乙○○等對該等求職者面試
    後，假藉教導求職者操作電腦為名，實則誘使該等求職者連
    上chern-technology俱樂部之賭博網站試賭，並成為賭客，
    如欲下注，則須先交付現金予丙○○購買點數，以新臺幣（
    下同）一元一點計算，在網站上投注點數進行賭博，並由同
    案被告丙○○就賭客之每日輸贏結果進行結算，如有賭贏，
    則由同案被告丙○○匯款入賭客所提供之銀行帳戶內，被告
    甲○○等再由賭客押注之金額抽取千分之二作為佣金以營利
    ，楊秉麒即因其等之誘使成為賭客，並自九十五年三月十三
    日起在上址之公眾得出入之場所連續多次下注賭博財物。嗣
    於九十五年三月二十四日下午二時四十分，為警在上址搜索
    查獲。因認被告涉有刑法第二百六十八條前段之意圖營利供
    給賭博場所罪嫌。
二、按犯罪事實應依證據認定之，無證據不得認定其犯罪事實，
    又不能證明被告犯罪者，應諭知無罪之判決，刑事訴訟法第
    一百五十四條第二項、第三百零一條第一項分別定有明文。
    又認定犯罪事實所憑之證據，雖不以直接證據為限，間接證
    據亦包括在內，然而無論直接證據或間接證據，其為訴訟上
    之證明，須於通常一般之人均不致有所懷疑，而得確信其為
    真實之程度者，始得據為有罪之認定，倘其證明尚未達到此
    一程度，而有合理之懷疑存在而無從使事實審法院得有罪之
    確信時，即應由法院為諭知被告無罪之判決，最高法院著有
    七十六年臺上字第四九八六號判例可資參照。
三、訊據被告甲○○堅決否認有何共同意圖營利提供賭博場所犯
    行，辯稱：伊是看報紙前去應徵工作，根本不知道上址是提
    供線上賭博遊戲，伊平日賣包子，看報紙前去應徵工作想要
    兼差，不懂什麼線上遊戲，也沒人告知該線上遊戲涉及賭博
    ，查獲當天因乙○○等外出，伊看到有人來應徵，才順手拿
    資料表給劉秉鑫填載等語。而檢察官認被告涉有上揭犯行，
    主要係以：(1)共同被告之陳述；(2)證人劉秉鑫之證述；(3)卷
    附現場照片及電腦翻拍照片；(4)扣案電腦機具、數據機、IP
    分享器、租賃契約書、賭客來源統計表、開牌紀錄表、會員
    資料表、賭客洗碼資料表、賭法教授法、會員佣金表、員工
    名片、賭博說明資料夾、賭博玩法對照表、賭資及佣金換算
    表等物為證據。
四、經查：
（一）依同案被告丙○○、乙○○之證詞及扣案之電腦機具、數
      據機、IP分享器、賭客來源統計表、開牌紀錄表、會員資
      料表、賭客洗碼資料表、賭法教授法、會員佣金表、員工
      名片、賭博說明資料夾、賭博玩法對照表、賭資及佣金換
      算表，固可證明同案被告丙○○經營之宸辰科技公司在上
      揭處所提供線上賭博遊戲供人賭博，即有提供賭博場所之
      事實。又被告於上揭時、地經警查獲本案時，亦有在場之
      事實，訊據被告亦坦承之。
（二）惟本案應審酌者，乃被告是否知悉上揭處所乃提供賭博性
      電腦線上遊戲之場所，進而共同參與提供賭博場所。
    (1)證人即共同被告丙○○經本院傳喚未到，惟其於警詢時即
      已供稱：「甲○○剛到公司應徵，還在觀察學習中，不是
      公司客戶」（偵查卷二第二０三頁），於偵查中證稱：「
      （他們知否你們在經營線上賭博遊戲？）我是告訴他們這
      是線上遊戲，但是甲○○可能不知道這是賭博。我自己做
      的事我知道，但像甲○○只是好奇心才來，如果影響到他
      們，我很過意不去」（見偵查卷二第二一九頁）。另證人
      乙○○於偵查中供稱：「甲○○不是員工，他是應徵的。
      （他即甲○○知道你們玩百家樂有在賭博嗎？）他還未進
      入狀況，因他只來二、三天」（見偵查卷二第二一七頁）
      。本院審理時證人乙○○到庭具結證稱：被告只是來應徵
      工作，並非公司員工，他對線上遊戲不熟，我認為他可能
      不適用，向他介紹一般線上遊戲，且要他寫履歷表後再打
      發他走，他來二、三次，每次三、四十分鐘，因為認為不
      適用，所以沒有跟他提到薪資或抽成佣金，被告也沒有帳
      戶密碼可以連上百家樂網頁（見本院卷第四三、四四頁）
      。再者，同案被告謝宇展、張永承、楊明財、楊秉騏於警
      、偵訊亦均未提及被告乃宸辰科技公司員工。參以扣案之
      宸辰科技公司員工名片二十一盒，其上分別列印員工丙○○、謝宇展、張永承、乙○○、黃麟竣、梁峻偉之姓名，
      被告亦未於其上，顯見證人即同案被告丙○○、乙○○上
      揭所證應屬實情。
    (2)證人即同案被告乙○○於偵查中固陳稱查獲當天要被告作
      紀錄之情，至於作紀錄之原因及內容，是否與賭博相關，
      乙○○僅泛稱：「（為何要甲○○要做紀錄？）叫他幫我
      們抄而已。（紀錄是做何用？）只是寫下來而已」（見偵
      查卷二第二一七頁）等語，而檢察官引同案被告乙○○之
      證詞作為認定被告犯罪之證據，惟從未提出證據證明被告
      於查獲當時所「作紀錄」係記載賭博性線上遊戲之紀錄，
      或與提供賭博場所有何關連。而關此，證人乙○○於本院
      經詰問中證稱：因被告已來第三次，為敷衍他要他作紀錄
      ，至於被告到底做何紀錄，證人證稱：「當時電腦show一
      個電腦遊戲，但不是線上遊戲，所以沒有人在玩，這是個
      人版的，不需要上網，只是要他拿紙看螢光幕抄圈圈叉叉
      」（見本院卷第四四頁），徵以賭博性線上遊戲關於玩家
      輸贏結果，電腦本身自有紀錄功能，自無須被告再為紀錄
      ，因此，證人乙○○證稱被告所作之紀錄既非線上遊戲，
      亦非賭博性線上遊戲，僅是一般之電腦遊戲乙節，應堪採
      信，是以，亦難認被告「作紀錄」之情與經營賭博性線上
      遊戲有何關連，自難憑作為認定犯罪之事證。
    (3)證人即當天求職者劉秉鑫於原審固證稱：「（被告甲○○
      是否拿基本資料卡給你填寫？）有，當時我跟被告說我是
      來應徵的，被告就拿資料卡給我填寫，當場有一些是來應
      徵的，其他人坐在電腦桌」（見原審卷第一一０頁）等語
      ，惟證人劉秉鑫亦明確證稱：當天對他面試的是另一個，
      不是被告（見原審卷第一一０頁）等語。而證人乙○○於
      本院審理中亦證稱：當天伊等出去吃飯，沒有交待被告作
      什麼事（見本院卷第四三頁背面）。因此被告辯稱因有人
      來應徵，順手拿資料表給劉秉鑫填，亦非無據。況且，觀
      諸證人劉秉鑫所填載的資料卡亦僅屬一般之履歷資料，因
      此，就「被告拿資料表給應徵之劉秉鑫」此事實，核屬一
      常日常生活不具法律效果之事實行為，亦難遽此認定被告
      有何共同提供賭博場所之舉。
    (4)再稽諸檢察官所提之其他扣案證據，其中租賃契約書核與
      本案賭博之經營無關，「會員資料表」僅係應徵者之履歷
      資料，而「賭客來源統計表」其上記載員工丙○○、黃麟
      竣、乙○○下線之人數，均與被告無關，至於扣案電腦機
      具、數據機、IP分享器係提供線上遊戲之機具，而賭客洗
      碼資料表、賭法教授法、會員佣金表、賭博說明資料夾、
      賭博玩法對照表、賭資及佣金換算表等物雖係提供賭博性
      線上遊戲之物，惟此等物品乃宸辰科技公司所有，業據丙○○供明，並無任何證據顯示被告曾接獨上揭物品而知悉
      該處乃經營線上賭博遊戲，自無從為被告提供賭場所犯罪
      之證明。
（三）綜上調查結果，被告既非宸辰科技公司之員工，僅係為應
      徵工作而前去該址，而檢察官復未舉證被告對於同案被告
      丙○○等人以賭博性線上遊戲提供賭場所，有何犯意聯絡
      或行為分擔，此外，復查無證據證明被告主觀上知悉該處
      乃經營線上賭博遊戲，或客觀上有何為提供賭博場所之行
      為，揆諸前揭明說明既不能證明被告犯罪，自應為被告無
      罪之諭知，而原審未予詳查各項事證及其對犯罪事實之關
      連性，遽予被告論罪科刑，即有未洽。被告上訴指摘原判
      決不當為有理由，應由本院將原判決撤銷，諭知被告甲○○無罪之判決。
據上論斷，應依刑事訴訟法第三百六十九條第一項前段、第三百
六十四條、第三百零一條第一項前段，判決如主文。
本案經檢察官蔡薰慧到庭執行職務
中　　華　　民　　國　　96　　年　　 5　　月　 　17 　日
　　　　　　　　　刑事第十二庭  審判長法　官 蔡永昌
　　　　　　　　　　　　　　　　　　  法　官 施俊堯
　　　　　　　　　　　　　　　　　　  法　官 王梅英
以上正本證明與原本無異。
不得上訴。
                                      書記官 顧哲瑜
中　　華　　民　　國　　96　　年　　5 　　月　　18　　日
